【裁判字號】    99,簡上,952
【裁判日期】    991228
【裁判案由】    竊盜
【裁判全文】
臺灣桃園地方法院刑事判決             99年度簡上字第952號
上  訴  人  袁明寬
即  被  告
上列被告因竊盜案件，不服本院中華民國99年10月20日99年度壢
簡字第1165號（檢察官聲請簡易處刑案號：99年度偵字第10435
號）後，上訴人提起上訴，本院管轄之第二審地方法院合議庭判
決如下︰
    主  文
上訴駁回。
    事  實
一、袁明寬前因竊盜案件，於民國99年3 月2 日經本院以98年度
    簡上字第1109號判決判處罰金新臺幣（下同）2,000 元確定
    ，詎猶不知悔改，復基於為自己不法所有之竊盜犯意，於民
    國99年3 月20日上午9 時許，前往桃園縣中壢市○○路○ 段
    437 巷9 弄2 之9 號鄒靜珠住處前，徒手竊取鄒靜珠所有之
    白鐵窗1 只及白鐵管2 至3 根，得手後即騎乘腳踏車載運上
    開物品離去，並於同日在桃園縣中壢市將上開物品轉售予不
    詳之資源回收商。嗣於同日下午5 時36分許，為警循線查獲
    。
二、案經鄒靜珠訴由桃園縣政府警察局中壢分局報告臺灣桃園地
    方法院檢察署檢察官偵查後聲請以簡易判決處刑。
    理  由
壹、程序部分
    本件卷附之監視器翻拍照片及現場照片，核屬書證之性質，
    與本案事實具有自然關聯性，並無證據證明係公務員違背法
    定程序所取得，亦無事證足認有違背法定程序或經偽造、變
    造所取得之情事或有刑事訴訟法第159 條之4 之顯有不可信
    之情況與不得作為證據之情形，是皆有證據能力，合先敘明
    。
貳、實體部分
一、訊據被告袁明寬固承認有於上開時間騎乘腳踏車前去鄒靜珠
    住處前方，拿取鄒靜珠所有之白鐵窗1 只、白鐵條數根後離
    去，並將白鐵窗、白鐵條等物變賣予資源回收商等情，然辯
    稱：上開白鐵窗、白鐵條係無人要的，嗣再改稱係被害人叫
    伊拿去賣的，並無竊盜云云。惟查，訊據證人鄒靜珠於審理
    中證述：我在99年3 月20日失竊白鐵窗1 只及白鐵條數根，
    是由監視器的錄影畫面看到案發當天被告到我住處旁的空地
    徒手竊取我所有的白鐵窗一只及白鐵條數根，失竊的白鐵窗
    及白鐵條是放在要進入我家樓梯下方的空地上，當時我家在
    做外牆的拉皮，所以把原來架設在外牆上的鐵窗拆卸下來，
    且將新購入之水電材料的白鐵製熱水管放在出入口的樓梯旁
    ，放在出入口旁的白鐵製熱水管是室內冷熱水管裝設完畢後
    剩下來的材料，該白鐵窗是打算在拉皮工程施作完畢後裝回
    原處，我先生是在作水電工程，該施工剩下的白鐵管他隨時
    都有可能再用到，我們只是暫放在出入口的樓梯旁，並沒有
    要丟掉的意思，之前在警詢中曾稱被告不是第一次到我住處
    竊取財物，於99年3 月12、13日也曾到我們家中竊取1 支長
    白鐵梯，後來被我們發現，當時我們有追上去攔下他，他辯
    稱以為是廢鐵，他想要撿去資源回收，當時我們就想說不追
    究，但他又來再次竊取等語是屬實，於99年3 月12、13日那
    次到我家中竊取白鐵梯，經我們攔下的該人確定是被告，那
    一次是我先生追上被告，我先生有向被告說那是我們的鐵梯
    ，把鐵梯拿回來，並告訴他不要再來，沒想到隔了約一個禮
    拜，被告又再來我們家竊取白鐵窗一只及白鐵條數根等語（
    見99年簡上字第952 號卷第26至27頁），足見被告於竊得
    本件白鐵窗及白鐵管數根前，確曾因至同一地點竊取白鐵梯
    經被害人發覺攔下並告誡勿再度行竊，詎猶再度前去同一地
    點竊取本件白鐵窗、白鐵條數根，佐以卷附現場照片顯示，
    本案失竊地點係多數住宅所群聚之社區，家家戶戶門前亦有
    停放機車（見偵查卷第14至15頁），而失竊鐵窗、白鐵原置
    放位置，係被害人住宅1 樓樓梯下方空地上，該處旁並放置
    大量施工器具及原料（見偵查卷第16至17頁），並非一般廢
    棄物集中場所，被告辯稱本案物品係他人不要之物或係被害
    人同意拿取云云，誠屬無稽，而不足取，是本件事證明確，
    被告犯行堪以認定，應依法論科。
二、核被告所為，係犯刑法第320 條第1 項之竊盜罪，原審援引
    刑法第320 條第1 項、第41條第1 項前段，刑法施行法第1
    條之1 第1 項、第2 項前段，酌情量處其拘役50日，如易科
    罰金以新台幣1,000 元折算1 日，其於認事用法及量刑均無
    不當。被告猶執陳詞否認犯行提起上訴，自無理由，應予駁
    回。
據上論斷，應依刑事訴訟法第455 條之1 第3 項、第368 條，判
決如主文。
本案經檢察官黃榮德到庭執行職務。
中    華    民    國    99    年    12    月    28    日
                  刑事第九庭  審判長法  官  吳為平
                                    法  官  蘇琬能
                                    法  官  王秀慧
本件不得上訴。
以上正本證明與原本無異。
                                    書記官  張懿昀
中    華    民    國    99    年    12    月    30    日

司法院資訊處製作；財團法人民間司法改革基金會備份。
